【裁判字號】    89,訴,1698
【裁判日期】    900104
【裁判案由】    偽造有價證券等
【裁判全文】
臺灣桃園地方法院刑事判決                        八十九年度訴字第一六九八號
    公  訴  人  台灣桃園地方法院檢察署檢察官
    被      告  蔡阿桃
    指定辯護人  本院公設辯護人  乙○○
右列被告因偽造有價證券案件，經檢察官提起公訴（八十九年度偵字第五０九八號）
，本院判決如左：
        主  文
蔡阿桃連續意圖供行使之用，而偽造有價證券，處有期徒刑壹年捌月，緩刑貳年。未
扣案偽造丙○○名義簽發之支票號碼ＴＹ0000000號、帳號00000000
─七號、付款人台新國際商業銀行桃園分行，面額新台幣貳萬元，發票日八十八年十
二月二十日及支票號碼ＴＹ0000000號、帳號00000000─七號、付款
人台新國際商業銀行桃園分行、面額新台幣陸萬元、發票日八十八年十二月二十日之
支票貳紙均沒收。
        事  實
一、蔡阿桃與丁○○（本名丙○○，於民國八十九年二月二十四日更名）於八十年九
    月六日離婚後，為子女教養之故，仍同居在桃園縣八德市○○路二六三號三樓。
    詎蔡阿桃基於意圖供行使之用及意圖為自己不法之所有之概括犯意，於八十八年
    間十一月中旬某日，在興豐路上址，徒手竊取丁○○所有（戶名為丙○○），支
    票號碼ＴＹ0000000號、帳號00000000─七號、付款人台新國際
    商業銀行桃園分行（下稱台新銀行）之空白支票一紙，並盜用丙○○之印章，在
    發票人欄偽造丙○○印文，偽造面額新台幣（下同）二萬元，發票日八十八年十
    二月二十日之支票一紙後，持至同縣八德市○○路一三九號甲○○住處，交付甲○○予以行使，抵充合會會款之用，甲○○則將支票存入萬泰商業銀行桃園分行
    （下稱萬泰銀行）交換提示。又於同年十一月底某日，蔡阿桃復承前開概括犯意
    ，在興豐路上址，竊取丁○○所有，支票號碼ＴＹ0000000號、帳號00
    000000─七號、付款人台新銀行之空白支票一紙，再盜用丙○○印章，在
    支票發票人欄偽造丙○○印文，偽造面額六萬元、發票日八十八年十二月二十日
    之支票一紙後，存入台北國際商業銀行南崁分行（下稱台北商銀）交換提示。嗣
    丁○○經台新銀行通知前開支票帳戶存款不足，而發覺有異於八十八年十二月一
    日掛失止付，致使前開二紙偽造支票紛遭退票，循線而查獲上情。
二、案經丁○○訴由桃園縣警察局八德分局報請台灣桃園地方法院檢察署檢察官偵查
    起訴。
        理  由
一、右揭事實，業據被告蔡阿桃於本院審理時供承不諱，核與告訴人丁○○於警訊、
    偵查中及本院審理時指述情節相符，並有支票開戶申請書、掛失止付申請書、掛
    失止付票據提示人資料查報表及遺失票申請書在卷可參，而被告將前開支票號碼
    ＴＹ0000000號、面額二萬元之偽造支票，交付甲○○抵充會款，經萬泰
    銀行提示退票一節，亦據證人甲○○於警訊時證述綦詳（見偵卷第三頁），而被
    告將前開支票號碼ＴＹ0000000號，面額六萬元之偽造支票，經台北商銀
    提示退票等情，復有前開偽造支票影本及桃園票據交換所退票理由單，附卷可稽
    ，足徵被告自白與事實相符，堪予採信。是本件事證明確，被告犯行堪予認定。
二、核被告所為，係犯刑法第二百零一條第一項之偽造有價證券罪及同法第三百二十
    條第一項之普通竊盜罪。被告盜用被害人之印章及偽造其署押部分，均為偽造有
    價證券之部分行為，其行使偽造有價證券之低度行為為偽造之高度行為所吸收，
    均不另論罪。被告先後二次竊盜及偽造有價證券犯行，時間緊接，犯罪構成要件
    相同，顯係各基於概括犯意為之，應依刑法第五十六條連續犯規定各論以一罪，
    並均加重其刑。被告所犯前開二罪間，有方法結果之牽連關係，依刑法第五十五
    條規定，從一重之偽造有價證券罪處斷。查被告因一時貪念，竊用同居前夫之空
    白支票予以偽造後使用，破壞告訴人之支票債信，惟事後尚知已過，深表悔意，
    並呈自白書供檢察官審酌，且告訴人於本院審理時亦表示宥恕之意，另斟酌被告
    與告訴人雖已離異多年，雙方因子女教養之故，仍同居一處，倘科以偽造有價證
    券罪之最低本刑，恐立即影響雙方教育子女本意，其犯行尚有可憫恕之處，爰依
    刑法第五十九條規定，減輕其刑。爰審酌被告一時失慮而罹重典，犯後坦犯行，
    顯有悔悟之意，且告訴人已宥恕被告犯行，犯後態度尚稱良好等一切情狀，量處
    如主文示之刑，以資懲儆。末查，被告未曾受有期徒刑以上刑之宣告，此有台灣
    桃園地方法院檢察署刑案資料查註紀錄表一紙在卷可憑，本院認其經此論罪科刑
    之教訓，應知所警惕而無再犯之虞，所宣告之刑以暫不執行為適當，爰併宣告緩
    刑二年，以策自新。
三、未扣案偽造丙○○名義簽發之支票號碼ＴＹ0000000號、帳號00000
    000─七號、付款人台新國際商業銀行桃園分行，面額新台幣二萬元，發票日
    八十八年十二月二十日及支票號碼ＴＹ0000000號、帳號0000000
    0─七號、付款人台新國際商業銀行桃園分行、面額新台幣六萬元、發票日八十
    八年十二月二十日之支票二紙，依刑法第二百零五條規定均沒收。
據上論斷，應依刑事訴訟法第二百九十九條第一項前段，刑法第五十六條、第二百零
一條第一項、第三百二十條第一項、第五十五條、第五十九條、第七十四條第一款、
第二百零五條，罰金罰鍰提高標準條例第一條前段，判決如主文。
本案經檢察官魏雯祈到庭執行職務。
中      華      民      國    九十      年      一      月      四      日
                              臺灣桃園地方法院刑事第二庭
                                  法    官    傅  中  樂
右正本證明與原本無異。
如不服本判決，應於判決送達後十日內，向本院提出上訴狀。
                                  書 記 官    梁  麗  雲
中      華      民      國    九十      年      一      月      九    日
附論罪科刑依據之法條：
刑法第二百零一條第一項
意圖供行使之用，而偽造、變造公債票，公司股票或其他有價證券者，處三年以上十
年以下有期徒刑，得併三千元以下罰金。
刑法第三百二十條第一項
意圖為自己或第三人不法之所有，而竊取他人之動產者，為竊盜罪，處五年以下有期
徒刑、拘役或五百元以下罰金。


司法院資訊處製作；財團法人民間司法改革基金會備份。
